【裁判字號】    92,交聲,792
【裁判日期】    920806
【裁判案由】    違反道路交通管理處罰條例聲明異議
【裁判全文】
臺灣臺北地方法院交通事件裁定                    九十二年度交聲字第七九二號
    異議人即  甲○○  男  四十.
    受處分人
右列受處分人因違反道路交通管理處罰條例案件，對於臺北市交通事件裁決所中華民
國九十二年六月十七日所為之處分（原處分案號：北市裁三字第駕裁二二－Ｃ000
00000號）聲明異議，本院裁定如左：
    主  文
異議駁回。
    理  由
一、按汽車駕駛人，行經有燈光號誌管制之交岔路口闖紅燈者，處新臺幣（下同）一
    千八百元以上五千四百元以下罰鍰，道路交通管理處罰條例第五十三條定有明文
    。又汽車駕駛人駕駛汽車違反道路交通管理處罰條例第五十三條規定者，除應依
    該條所規定之罰鍰處罰外，並予記違規點數三點，道路交通管理處罰條例第六十
    三條第一項第三款亦定有明文。
二、本件原處分機關以受處分人即異議人甲○○駕駛車牌號碼ＣＦ－二八九０號自用
    小客車於九十二年四月八日下午四時二十分許，在臺北縣深坑鄉○○路○段、豐
    林路前，行經有燈光號誌管制之交叉路口，不遵守該行車管制號誌之指示，駕車
    闖紅燈，經臺北縣政府警察局新店分局楓子林派出所執勤員警劉政育發覺攔停，
    並以受處分人有違反道路交通管理處罰條例第五十三條規定之行為掣單舉發，嗣
    因受處分人向原處分機關提出申訴，原處分機關請舉發單位調查結果，仍認受處
    分人有上開違規行為，原處分機關遂於九十二年六月十七日依道路交通管理處罰
    條例第五十三條、第六十三條第一項第三款規定，從輕裁處新台幣二千七百元罰
    鍰，並記違規點數三點。
三、訊據受處分人否認有何違反道路交通管理處罰條例規定之行為，辯稱：其沒有闖
    紅燈，當時其在加油站加油，加油站另有一部車之車型、顏色與其相同，可能是
    警察認錯云云。經查：右揭受處分人違規事實，業據證人即開單舉發之員警劉政
    育結證在卷，明確結證稱：違規地點是Ｔ字型路口，受處分人之燈號已轉成紅燈
    ，仍駕駛上開車號自用小客車闖紅燈，他就開車追上去，因在路口過去旁邊有一
    個加油站，在加油站把該車攔下舉發違規，且因一直尾隨在後都在他視線範圍，
    所以可以確認發現違規之車輛與攔下之車輛為同一輛車等語（見本院九十二年七
    月二十九日訊問筆錄）。並有違規照片二張附卷可稽，而證人劉政育為原處分機
    關認定受處分人有上開違規行為之原證人，並到庭在本院法官面前以具結擔保其
    證述之真實性，且於本件卷存證據資料內並無任何積極證據足以證明證人劉政育
    上開證述係屬虛偽，亦無有足以令人顯信證人劉政育證述為不可採之品性證據或
    前科證據存在，本院自不得僅以證人為本件開單告發受處分人之員警而全盤抹煞
    其在訴訟上所具有之證人資格，而受處分人對證人劉政育之證述並無法舉出或請
    本院調查任何對其有利之證據資料，以使本院對證人所證述受處分人違規之事實
    產生任何合理之懷疑。受處分人上開辯稱，尚無可採，本件事證明確，受處分人
    之違規行為堪以認定。
四、綜上所述，受處分人駕駛上開自用小客車確有在右揭時地闖紅燈之違規行為，從
    而原處分機關依上開道路交通管理處罰條例第五十三條、第六十三條第一項第三
    款規定裁處受處分人罰鍰合計二千七百元，並予記違規點數三點，核無違誤，本
    件受處分人之異議為無理由，應予駁回。
據上論斷，應依道路交通案件處理辦法第十九條，裁定如主文。
中      華      民      國    九十二    年      八      月    六      日
                                      臺灣臺北地方法院交通法庭
                                          法  官  陳容正
右正本證明與原本無異。
如不服本裁定應於送達後五日內向本院提出抗告狀
                                          書記官  彭雅慧
中      華      民      國    九十二    年      八      月     七     日


司法院資訊處製作；財團法人民間司法改革基金會備份。
